COORDONNÉES

▼ thderonne@gmail.com

+33 06 51 16 06 72

1099 B chemin des Vignasses, Biot (06410) France

Date de naissance : **24/06/2004** (20 ans)

https://www.linkedin.com/in/tho mas-deronne/



QUALITES

- Communication
- Adaptabilité et flexibilité
- Curiosité
- Autonomie

LOGICIELS / LANGUAGES

- Python
- SQL / Base de données
- Backend (PHP, API)
- Java
- C++/C
- HTML / CSS / JavaScript
- GIT

CENTRES D'INTÉRÊT

- Culture scientifique
- Jeux vidéo
- Programmation

CERTIFICATS

- Permis B Véhiculé
- TOEIC B2



Thomas Deronne Développeur Logiciel



Je suis actuellement étudiant en BUT informatique et apprenti chez LDLC Grasse. J'ai été développeur logiciel et technicien informatique pendant 3 ans. Passionné par les jeux vidéo et la technologie, je reste motivé pour améliorer continuellement mes compétences dans le développement de logiciels et de solutions informatiques.

EXPÉRIENCES PROFESSIONNELLES

De septembre 2022 à aujourd'hui (Grasse, France)

Projet de création d'un site de gestion de stock

Programmation

Création d'un site web pour la gestion du stock d'LDLC, mise en place sur un serveur web (WampServer), création d'une base de données et utilisation du PHP.

De septembre 2022 à aujourd'hui (Grasse, France)

Alternance - LDLC Grasse

Technicien informatique Diagnostic et réparation de PC (portable, fixe), montage d'ordinateur, entrée en stock, SAV, réception des appels

De décembre 2021 à avril 2022 (Lycée Simon Veil, France) Projet de création d'une IA

Programmation

Création d'une application permettant de scanner des aliments et de renvoyer un plat en utilisant une IA, développée en Python

Février 2019 (Provence-Alpes-Côte d'Azur, France)

Stage en entreprise - Pharmacie Stagiaire

Observation, aide dans le scan de certains produits, manipulation de logiciel informatique, rapport de stage.

FORMATIONS

Depuis septembre 2022 à aujourd'hui

(Sophia / Grasse, France)

Juin 2022

(Valbonne, France)

BUT informatique en Alternance

IUT Nice Côte d'Azur Alternance à LDLC Grasse

Baccalauréat scientifique

Lycée Simon Veil

Spécialités : Mathématique et NSI

LANGUES

Français

C2*

Anglais

B2^

*Compétence linguistiques d'après le Cadre Européen de Références des Langues (CECRL)